【裁判字號】    92,台上,5060
【裁判日期】    920918
【裁判案由】    偽造文書等罪
【裁判全文】
最高法院刑事判決                              九十二年度台上字第五０六０號
    上  訴  人  甲○○即葉映.
右上訴人因偽造文書等罪案件，不服台灣高等法院中華民國九十年二月二十二日第二
審判決（八十九年度上訴字第三八六九號，起訴案號：台灣台北地方法院檢察署八十
八年度偵緝字第九九五號），提起上訴，本院判決如左：
    主  文
上訴駁回。
    理  由
一偽造及行使偽造私文書部分
按刑事訴訟法第三百七十七條規定，上訴於第三審法院，非以判決違背法令為理由，
不得為之。是提起第三審上訴，應以原判決違背法令為理由，係屬法定要件。如果上
訴理由狀並未依據卷內訴訟資料，具體指摘原判決不適用何種法則或如何適用不當，
或所指摘原判決違法情事，顯與法律規定得為第三審上訴理由之違法情形，不相適合
時，均應認其上訴為違背法律上之程式，予以駁回。本件原判決綜合被害人顧大德之
指訴，卷附偽造之機車過戶登記書、機車各項異動登記書、簽帳單影本等證據，並參
酌全案其餘卷證資料，本於事實審法院推理之作用，認定上訴人甲○○（已改名葉映
彤）有連續行使偽造私文書，足以生損害於他人之犯行，已詳細敘明其採證認事之理
由，對上訴人諉稱辦理機車過戶及以顧大德之簽帳卡刷卡消費，均得顧大德之同意云
云，如何之不足採信，亦已詳加說明。上訴意旨對原審之論斷，究有何違背經驗法則
或論理法則，並未依據卷內資料為具體之指摘，徒謂其在顧大德之授權下而為，乃係
執陳詞，對原審採證認事之適法職權行使，並已加說明之事項，漫事指摘，而為單純
之事實上爭辯，依首開說明，自非適法之第三審上訴理由。又上訴人以顧大德之簽帳
卡刷卡消費，並以顧大德名義在簽帳單上簽署部分，其待證事實端在上訴人於刷卡簽
帳前是否已得顧大德之同意，及發卡銀行是否因此誤認係顧大德刷卡消費而付款。至
其是否曾替顧大德代繳會款，則與上開待證事實並無關聯性，上訴人雖曾向原審聲請
訊問證人劉憲裕、黃訓賢、王宗仁、羅承宏，以查明其是否曾替顧大德代繳會款，客
觀上即無依其聲請調查之必要。況原審於行言詞辯論前，審判長詢以「尚有何證據聲
請調查？」時，上訴人亦答稱：「沒有」，經記明筆錄在卷，則原審對上訴人之上開
請求未予調查，自亦無應於審判期日調查之證據未予調查之違誤，上訴意旨執此指摘
原判決違法，亦顯誤會。綜上所述，本件上訴意旨所指，均與法律規定得為第三審上
訴理由之情形不相適合，其上訴違背法律上之程式，應予駁回。其牽連犯使公務員為
不實登載文書及詐欺罪部分，核分屬刑事訴訟法第三百七十六條第一款及第四款所列
之案件，依該法條規定，既經第二審判決，不得上訴於第三審法院，牽連之重罪（偽
造及行使偽造私文書）部分，其上訴既不合法，無從為實體上審理，輕罪（使公務員
為不實登載及詐欺）部分，自亦無從適用審判不可分之原則，併同為實體上之審判，
亦應從程序上予以駁回。
二侵占部分
按刑事訴訟法第三百七十六條所列各罪之案件，經第二審判決者，不得上訴於第三審
法院，法有明文。本件上訴人所涉侵占部分，原判決係依刑法第三百三十五條第一項
論處罪刑，核屬刑事訴訟法第三百七十六條第三款之案件，依上開說明，此部分既經
第二審判決，自不得上訴於第三審法院，上訴人就此部分竟復提起上訴（未聲明一部
上訴），顯為法所不許，亦應予駁回。
據上論結，應依刑事訴訟法第三百九十五條前段，判決如主文。
中      華      民      國    九十二    年      九      月     十八     日
                              最高法院刑事第十二庭
                                  審判長法官  張  淳  淙
                                        法官  謝  俊  雄
                                        法官  蘇  振  堂
                                        法官  張  春  福
                                        法官  呂  丹  玉
      右正本證明與原本無異
                                              書  記  官
中      華      民      國    九十二    年      九      月    二十九    日


司法院資訊處製作；財團法人民間司法改革基金會備份。
